臺灣高雄地方法院刑事判決　　　　　　　　　　　　九十一年度易字第三六九六號
　　公　訴　人　臺灣高雄地方法院檢察署檢察官
　　被　　　告　甲○○
右列被告因違反毒品危害防制條例案件，茲經檢察官提起公訴（九十一年度毒偵緝字
第五二七號），本院判決如左：
    主  文
甲○○持有第二級毒品安非他命，處拘役伍拾日，如易科罰金，以佰元折算壹日。
第二級毒品安非他命壹包（驗前毛重零點陸壹公克，驗後毛重零點伍伍公克）、夾鍊
袋肆只、吸食器壹組均沒收銷燬之。
    事  實
一、甲○○前有煙毒、麻藥等多項前科，明知甲基安非他命為毒品危害防治條例第二
    條第一項第二款之第二級毒品，不得非法持有，竟於民國九十年四月二十八日凌
    晨二時二十五分許，駕駛車牌號碼ＺＨ－六七三號營業小客車，搭載年籍姓名不
    詳之成年男性乘客一名，行經高雄市○○區○○路、自由路交岔口前，見該乘客
    將甲基安非他命一小包與四只空夾鍊袋放置在其車輛右後座隨即下車離去，竟將
    該一小包安非他命及四只夾鍊袋置放在左側上衣口袋，嗣於該日凌晨二時三十分
    許在自由路與河堤路口處為警攔檢查獲，並扣得上開甲基安非他命一小包及空夾
    鍊袋四只，另在該車右前座下方查獲鋁箔包吸食器一組。
二、案經高雄市政府警察局三民第二分局報告臺灣高雄地方法院檢察署檢察官偵查起
    訴。
    理  由
一、訊據被告甲○○矢口否認上開犯行，辯稱：查扣之安非他命、夾鍊袋及吸食器等
    物係一年籍姓名不詳之成年男性乘客下車時所遺留，並非其所有云云。然查：
  (一)扣案晶體經送驗結果，確為甲基安非他命（驗前毛重零點六一公克，驗後毛重零
    點五五公克）無誤，此有高雄醫學大學附設中和紀念醫院編號九００六－一五檢
    驗報告一紙附卷可稽。又夾鍊袋四只及吸食器一組，亦均殘留有甲基安非他命，
    此節亦有同院編號九一一一－三七及九一一一－三八號檢驗報告各一件附卷可佐
    ，是被告確持有第二級毒品安非他命無訛。
  (二)再查，依被告於本院審理中自白陳稱，安非他命一小包及夾鍊袋四只係與吸食器
    一組同以公文袋包裝，放置在其營業小客車右前座下方。而該安非他命一小包及
    夾鍊袋四只係在被告上衣左側口袋查獲乙節，則有高雄市政府警察局三民二分局
    民族派出所員警許清瑞撰寫之報告書一紙在卷可按。衡諸常情，苟該安非他命一
    小包與夾鍊袋四只係乘客放置在公文袋內所遺留之物，被告察看後當係與吸食器
    一起放回該公文袋中，何以獨將安非他命一小包及夾鍊袋四只取出放置在上衣內
    ？況一般搭乘計程車乘客，通常係將隨身物品遺忘在後座座位上，被告辯稱該乘
    客係放置在右前座下方，已非尋常之舉，而被告竟在該乘客下車後，隨即能夠發
    現該非駕駛視線所能及之公文袋遺留，更非合於通常駕駛習慣。而果如被告所辯
    者，即其實有意將該公文袋物品交還該乘客云云，則應在察看後放置在隨手可拿
    取之處，實無又將吸食器一組藏放在右前座下方之理。足見被告上開所辯，顯係
    事後卸責之詞，不足採信。本案罪證明確，被告犯行堪以認定。
二、經查，安非他命為第二級毒品，核被告持有安非他命之行為，係犯毒品危害防制
    條例第十一條第二項之持有第二級毒品罪。爰審酌被告前有煙毒、麻藥等多項前
    科，素行不良，且犯後否認犯行，足認其毫無悔意，然扣案之安非他命數量不多
    等一切情狀，量處如主文所示之刑，並諭知易科罰金之折算標準。至扣案之第二
  級毒品安非他命，驗前毛重零點六一公克，驗後毛重零點五五公克為第二級毒品
    ，而夾鍊袋四只、吸食器一組亦均殘留有甲基安非他命殘渣，而難以分離，應視
    為第二級毒品，均不問屬於被告與否，依同條例第十八第一項條規定宣告沒收銷
    燬之。
據上論斷，應依刑事訴訟法第二百九十九條第一項前段，毒品危害防制條例第十一條
第二項、第十八條第一項前段，刑法第十一條前段、第四十一條第一項，罰金罰鍰提
高標準條例第二條，判決如主文。
本案經檢察官李奇哲到庭執行職務
中    華    民    國    九十一    年      十二      月        十一      日
                                  臺灣高雄地方法院刑事第七庭
                                      法  官  汪  怡  君
右為正本，係照原本作成，證明與原本無異。
如不服本判決，應於送達後十日內，向本院提出上訴狀。
                                      書記官  李  梅  芬
中    華    民    國    九十一    年      十二      月        十二      日
